【裁判字號】    97,易,343
【裁判日期】    970630
【裁判案由】    違反毒品危害防制條例
【裁判全文】
臺灣嘉義地方法院刑事判決               97年度易字第343號
公  訴  人  臺灣嘉義地方法院檢察署檢察官
被      告  甲  ○
上列被告因違反毒品危害防制條例案件，經檢察官提起公訴（97
年度毒偵字第606 號），被告於準備程序中就被訴事實為有罪之
陳述，經本院裁定改依簡式審判程序審理，判決如下：
    主  文
甲○持有第一級毒品，累犯，處有期徒刑肆月，如易科罰金，以
新臺幣壹仟元折算壹日。扣案之第一級毒品海洛因（驗餘淨重零
點伍玖公克）沒收銷燬之，上開毒品之外包裝袋伍個沒收。
    事  實
一、甲○前因施用第一級毒品及第二級毒品案件，經本院以95年
    度訴字第501號、95年度易字第561號判決分別判處有期徒刑
    10月及3月、3月、3月、3月，嗣經減刑裁定減為有期徒刑5
    月、1 月又15日、1 月又15日、1 月又15日、1 月又15日，
    應執行有期徒刑9 月又15日，如易科罰金，以銀元300 元折
    算1 日確定，於民國96年8 月15日縮刑期滿執行完畢。詎猶
    不知悔改，明知海洛因係毒品危害防制條例所定之第一級毒
    品，不得持有之，仍於96年12月間某日，在嘉義市興嘉公園
    內，向真實姓名年籍不詳，綽號「百祿」之成年男子購得海
    洛因而持有之，嗣於97年4 月12日凌晨零時許，在嘉義市○
    區○○○街30號前為警查獲，並扣得海洛因5 包（起訴書誤
    載為1包，驗餘合計淨重0.59公克）及玻璃球1 支。
二、案經嘉義市政府警察局第一分局報請臺灣嘉義地方法院檢察
    署檢察官偵查起訴。
    理  由
一、本件被告所涉犯者為毒品危害防制條例第11條第1 項，非死
    刑、無期徒刑、最輕本刑為3 年以上有期徒刑之罪或高等法
    院管轄第一審案件。本院行準備程序時，被告就被訴事實為
    有罪之陳述，經告知簡式審判程序之旨，並聽取檢察官及被
    告之意見後，本院爰依刑事訴訟法第273 條之1 第1 項裁定
    進行簡式審判程序。故本件簡式審判程序之證據調查，依刑
    事訴訟法第273 條之2 規定，不受同法第159 條第1 項、第
    161 條之2 、第161 條之3 、第163 條之1 及第164 條至第
    170 條規定之限制，合先敘明。
二、訊據被告對於上開犯罪事實，於警詢、偵查及本院審理中均
    坦承不諱，並有扣押筆錄、扣押物品目錄表在卷足稽（見警
    卷第8 至9 頁），以及海洛因5 包扣案可佐。上開扣案物經
    送法務部調查局鑑定，確認含第一級毒品海洛因成分，驗餘
    合計淨重0.59公克，有法務部調查局濫用藥物實驗室97年5
    月15日調科壹字第09723024390 號鑑定書1 份在卷可稽（見
    偵卷第11頁），堪認被告具任意性之自白與事實相符，其犯
    行堪以認定，應予依法論科。
三、論罪科刑：
(一)核被告所為，係犯毒品危害防制條例第11條第1 項之持有第
    一級毒品罪。又被告前因施用第一級毒品及第二級毒品案件
    ，經本院分別判處有期徒刑確定，經裁定減刑並定應執行刑
    為有期徒刑9 月又15日後，於96年8 月15日縮刑期滿執行完
    畢，業如前述，並有其臺灣高等法院被告前案紀錄表附卷可
    佐，其於係受徒刑之執行完畢後，5 年以內故意再犯本件有
    期徒刑以上之罪，應依刑法第47條第1 項之規定論以累犯，
    並加重其刑。又被告前雖曾於96年11月29日為警查獲持有第
    一級毒品海洛因18包、第二級毒品甲基安非他命9 包，嗣經
    檢察官以96年度毒偵字第1781號聲請簡易判決處刑後，由本
    院以97年度嘉簡字第365 號判決判處有期徒刑6 月，如易科
    罰金，以新台幣1 千元折算1 日，被告提起上訴後，復經本
    院於97年6 月12日以97年度簡上字第83號駁回上訴確定，惟
    依上開案件審理認定之事實，被告係於96年11月29日下午2
    時許，在嘉義市○○街29號前向姓名年籍不詳綽號「阿英」
    之成年女子購買海洛因及甲基安非他命而持有之，旋於當日
    下午3 時許為警查獲，有本院前揭判決書附卷可參。是被告
    係於上開案件經查獲後，復另行起意，於96年12月間向綽號
    「百祿」之成年男子購買本件扣案海洛因而持有之，自非前
    案確定判決效力所及，本院仍得加以審理，附此敘明。
(二)爰依被告之供述（見本院卷第40頁）及卷附其前案紀錄表，
    審酌：被告國小畢業之智識程度，目前無業、獨自生活之狀
    況，及其前有肅清煙毒條例、多次毒品等前案紀錄，甫於96
    年11月底遭查獲持有毒品，竟又於短期內再度向他人購買毒
    品而持有之，惟本次遭查獲持有之海洛因數量不多，且其犯
    後坦承犯行，態度良好等一切情狀，認公訴人求處被告有期
    徒刑4 月，堪稱妥適，爰量處如主文所示之刑，並諭知易科
    罰金之折算標準，以示懲儆。
(三)扣案疑似海洛因之物5 包，經鑑定確含海洛因成分，驗餘合
    計淨重0.59公克，有前揭法務部調查局鑑定書在卷可佐，屬
    毒品危害防制條例所定之第一級毒品，應依同條例第18條第
    1 項前段之規定，沒收銷燬之；前開毒品之外包裝袋5 個，
    係被告所有，供防止毒品裸露、逸出及潮濕，並便於攜帶，
    為供被告持有第一級毒品所用之物，業據其自承在卷，應依
    刑法第38條第1 項第2 款之規定宣告沒收。另扣案之玻璃球
    1 個，雖係被告所有之物，惟與本件持有毒品犯行並無關連
    性，尚不得予以沒收，附此敘明。
據上論斷，應依刑事訴訟法第273條之1第1項、第299條第1 項前
段，毒品危害防制條例第11條第1 項、第18條第1 項前段，刑法
第11條前段、第41條第1 項前段、第47條第1 項、第38條第1 項
第2 款，判決如主文。
本案經檢察官江金星到庭執行職務。
中    華    民    國    97    年     6    月    30    日
                  刑事第三庭  法  官  陳 蒨 儀
上列正本證明與原本無異。
如不服本判決，應於判決送達後十日內向本院提出上訴狀，上訴
書狀依法應敘述具體理由，如未敘述具體理由者，應於上訴期間
屆滿後二十日內補提理由書於本院（均應附繕本）。
中    華    民    國    97    年    7     月    2     日
                              書記官  楊 國 色
附錄本判決論罪法條：
毒品危害防制條例第11條第1 項持有第一級毒品者，處3 年以下
有期徒刑、拘役或新臺幣5 萬元以下罰金。


司法院資訊處製作；財團法人民間司法改革基金會備份。
